【裁判字號】    97,上易,699
【裁判日期】    970603
【裁判案由】    重利
【裁判全文】
臺灣高等法院臺中分院刑事判決         97年度上易字第699號
上  訴  人  臺灣臺中地方法院檢察署檢察官
被      告  乙○○
選任辯護人  林殷世  律師
被      告  丁○○
            丙○○
上列上訴人因重利案件，不服臺灣臺中地方法院96年度易字第58
81號中華民國97年2月15日第一審判決（起訴案號：臺灣臺中地
方法院檢察署檢察官95年度偵字第10875、27294號），提起上訴
，本院判決如下：
    主      文
上訴駁回。
    事實及理由
一、本案經本院審理結果，認第一審判決認事用法及量刑均無不
    當，應予維持，除理由補述如後外，引用第一審判決書記載
    之事實、證據及理由（如附件）。
二、上訴人即原審檢察官上訴意旨略謂；據告訴人具狀請求上訴
    載稱：被告3人連續共犯本件重利犯行，惡性重大，致告訴
    人等因此遭受重大之財產損害，且毫無悔意，迄未與告訴人
    等達成和解，原審僅量處被告乙○○有期徒刑6月 (減為有
    期徒刑3月)，而被告丁○○、丙○○各有期徒刑3月 (減為
    有期徒刑1月又15日)，均得以新台幣900元折算1日為易科罰
    金，顯然失之輕縱，而請求提起上訴等語，經核尚非顯無理
    由，爰引為上訴理由，依刑事訴訟法第344條第1項，第361
    條提起上訴，請將原判決撤銷，更為適當合法之判決云云。
三、經查：(一)原審判決認定被告等共犯連續重利罪之犯行，事證
    明確，而適用修正前刑法第28條、第56條及刑法第344條之
    規定，論處共同連續重利罪責，認事用法，經核並無違誤之
    處。再原審審酌被告3人之素行、犯罪之動機、所用手段及
    其等共同乘人急迫之際而盤削重利，使被害人陷於經濟困境
    難以自拔，破壞社會經濟秩序，且犯後否認犯行，未見悔意
    ，暨被告3人參與本案犯罪分擔之行為內容及所居地位、角
    色不同，其惡性之輕重等一切情狀，而分別量處被告乙○○
    有期徒刑6月，被告丁○○、丙○○各有期徒刑3月，並依中
    華民國九十六年罪犯減刑條例第2條第1項第3款等相關規定
    ，均減刑二分之一，而依法諭知易刑處分之折算標準，所量
    處之刑亦適法妥適，並無重入輕出之情形。(二)至於告訴人請
    求上訴狀所指未履行辦理設定抵押權不動產之回復登記及返
    還簽立之本票等節，因上開不動產之相關權狀及本票均扣押
    於本案，被告自無從提供予告訴人以辦理回復登記；又告訴
    人應返還之借貸本金數額，如雙方未能和解，應循民事救濟
    途徑解決，原審判決認事用法及量刑，於法既無不合，尚不
    能因此據為撤銷之理由。是以原審檢察官雖憑據告訴人之請
    求，上訴指摘原審判決不當，核為無理由，應予駁回。
據上論斷，應依刑事訴訟法第373條、第368條，判決如主文。
本案經檢察官甲○○到庭執行職務。
中    華    民    國    97    年    6     月    3     日
            刑事第三庭    審判長法  官  王  增  瑜
                                法  官  廖  柏  基
                                法  官  蔡  紹  良
上列正本證明與原本無異。
不得上訴。
                                書記官  許  麗  花
中    華    民    國    97    年    6     月    3     日


司法院資訊處製作；財團法人民間司法改革基金會備份。
